# 请教陈版主，关于商誉减值测试

提问人：shenjiyuan 时间：2021-10-08 08:05:07
陈版主：
您好，我们在做一家上市公司审计时遇到如下问题，公司在 2021 年 6 月非同一控制下收购一家上市公司（公司在上交所主板上市）的股权，收购时股价 3 元，收购金额 3 亿元，账面确认 1 亿商誉。截止到 2021 年 9 月 30 日时，收购公司股价上涨到 6 元。
根据会计准则，资产的公允价值减去处置费用后的净额，应当根据公平交易中销售协议价格减去可直接归属于该资产处置费用的金额确定。企业按照规定无法可靠估计资产的公允价值减去处置费用后的净额的，应当以该资产预计未来现金流量的现值作为其可收回金额。 请教陈版主，我们在对商誉进行减值测试时，是否可以采用上市公司的股价减去处置费用计算资产组的可收回金额（不需要计提减值）。如按照未来现金流量的现值进行减值测试，公司将计提商誉减值。

回答人：chenyiwei
不可以简单地根据该上市公司的股价减去处置费用计算资产组的可收回金额。
在涉及收购上市公司的控制权的交易中，应将收购总价分为两部分：一是取得该上市公司的现有业务的对价；二是取得该上市公司的“壳资源”的对价，即壳资源价值。壳资源价值虽然包含在商誉计量中，但实质上是一项单独的资产，不属于真正意义上的商誉。由于壳资源与上市公司的业务经营无关，所以应将壳资源价值分离出来单独对其进行减值测试，收购成本减去壳资源价值后的剩余部分才是真正的业务合并成本，应按照常规方法测算资产组可收回金额（未来现金流量现值），在必要时计提减值准备。

提问人：cfshichunsheng 时间：2021-10-10 17:07:00
请问陈版主，计入商誉的“壳资源”如何进行减值测试呢？

回答人：chenyiwei
考虑近期资本市场上的重组上市交易中，重组方为取得壳资源支付的对价金额。